【裁判字號】    94,訴,2534
【裁判日期】    950323
【裁判案由】    毒品危害防制條例
【裁判全文】
臺灣桃園地方法院刑事判決            94年度訴字第2534 號
公  訴  人  台灣桃園地方法院檢察署檢察官
被      告  甲○○
指定辯護人  本院公設辯護人 乙○○
上列被告因毒品危害防制條例案件，經檢察官提起公訴（94年度
毒偵字第6094號）及移送併案（95年度毒偵字第113 號），被告
於準備程序進行中，就被訴事實為有罪之陳述，經告知簡式審判
程序意旨，聽取當事人意見後，本院裁定由受命法官獨任進行簡
式審判程序，檢察官復聲請改依協商程序而為判決，本院判決如
下：
    主  文
甲○○連續施用第一級毒品，累犯，處有期徒刑拾壹月。扣案之
殘餘第一級毒品海洛因之注射針筒壹支、殘餘第一級毒品海洛因
殘渣之殘渣袋壹只均沒收銷燬之。
    事實及理由
一、犯罪事實：甲○○前因肅清煙毒條例案件，經本院於民國87
    年3 月27日以87年度訴緝字第23號判處有期徒刑3 年6 月，
    於87年4 月20日確定，並於89年5 月11日因縮短刑期假釋出
    監，嗣經撤銷假釋，並繼續執行殘刑，於91年5 月10日執行
    完畢；復因施用毒品案件，經本院於89年間以裁定送觀察勒
    戒後，認有繼續施用毒品之傾向，再於89年11月13日以89年
    度毒聲字第7153號裁定令入戒治處所施以強制戒治，嗣因強
    制戒治期滿3 個月，經本院於90年3 月28日以90年度毒聲字
    第1469號裁定停制止強制戒治，所餘期間付保護管束，於90
    年11月12日期滿未經撤銷停止戒治處分，視為強制戒治期滿
    執行完畢。復因施用毒品案件，經本院於92年7 月24日以92
    年度訴字第844 號判處應執行有期徒刑1 年（施用第一級毒
    品罪判處有期徒刑8 月，施用第二級毒品罪判處有期徒刑7
    月，上開2 罪合併定應執行有期徒刑1 年），於92年9 月29
    日確定，並於93年12月31日縮刑期滿執行完畢。詎仍不知悛
    悔，於上開強制戒治執行完畢釋放後5 年內，復基於施用第
    一級毒品海洛因之概括犯意，自93年12月31日前開毒品案件
    徒刑執行完畢而釋放後某日起至94年10月28日5 時許，在桃
    園縣平鎮市○○街56號住處，以將第一級毒品海洛因摻水至
    入注射針筒（非專供）內施打之方式，連續施用第一級毒品
    海洛因多次。嗣因另案為警持拘票前往上址執行拘提，為警
    經其同意搜索，在房間內查扣殘餘第一級毒品海洛因殘渣之
    殘渣袋1 只、殘餘第一級毒品海洛因殘渣之注射針筒1 支，
    遂對之採集尿液而查獲。案經桃園縣政府警察局平鎮分局報
    請及台灣桃園女子監獄移送臺灣桃園地方法院檢察署檢察官
    偵查起訴及移送併案審理。
二、證據：
  (一)被告甲○○於警詢、偵訊及本院審理時之自白。
  (二)桃園縣政府警察局平鎮分局被採尿人姓名編號對照表（尿液
    檢體編號：F554號）、檢體紀錄表（檢體編號：F554號）、
    臺灣尖端先進生技醫藥股份有限公司濫用藥物檢驗報告（尿
    液檢體編號：F554號）1 紙、昭信科技顧問股份有限公司94
    年12月1 日濫用藥物檢驗報告（送驗檢體編號：1142甲○○
    ）、同意搜索證明書。
  (三)扣案之殘餘第一級毒品海洛因殘渣之殘渣袋1 只、殘餘第一
    級毒品海洛因殘渣之注射針筒1 支、行政院衛生署管制藥品
    管理局管檢字第0950000206號檢驗成績書1 紙。
  (四)臺灣高等法院被告全國前案紀錄表。
三、本案犯罪事實，業據被告甲○○於準備程序進行中為有罪之
    陳述，由本院裁定受命法官獨任進行簡式審判程序，復經檢
    察官聲請改依協商程序，經本院指定公設辯護人協助其進行
    協商，當事人雙方於審判外達成協商合意，其合意內容為：
    被告願受有期徒刑11月之科刑宣告。經查，被告之自白，有
    上開證據足認屬實，並與本院認定之事實相符。又被告前於
    89年間因施用毒品案件，經本院以裁定送觀察、勒戒後，認
    有繼續施用毒品之傾向，再裁定令入戒治處所施以強制戒治
    ，於90年11月12日強制戒治期滿而執行完畢一情，有臺灣高
    等法院被告前案紀錄表1 份在卷可稽，被告於上開強制戒治
    執行完畢後，5 年內再犯本件毒品危害防制條例第10條之罪
    ，依同條例第23條規定，應依法追訴，檢察官起訴，即無不
    合。核被告甲○○所為，係犯毒品危害防制條例第10條第1
    項施用第一級毒品海洛因罪。被告施用毒品前持有毒品之行
    為，及施用後持有施用剩餘殘留於殘渣袋及注射針筒之毒品
    之行為，為施用毒品行為之當然結果，不另論罪。被告前後
    多次施用第一級毒品海洛因之犯行，其時間緊接，所犯構成
    要件相同，顯係基於概括犯意反覆所為，均連續犯，應依刑
    法第56條規定論以1 罪，並加重其刑。公訴意旨雖僅敘及被
    告於94年10月28日上午5 時許之施用第一級毒品海洛因之犯
    行，惟該部分與被告其餘犯行，有連續犯之裁判上一罪關係
    ，為起訴效力所及，本院自應併予審究，附此敘明。被告前
    因肅清煙毒條例案件，經本院以87年度訴緝字第23號判處有
    期徒刑3 年6 月確定，於91年5 月10日執行完畢，有前揭前
    案紀錄表在卷可稽，其於有期徒刑執行完畢後，5 年內再犯
    有期徒刑以上之本罪，為累犯，應依刑法第47條規定加重其
    刑，並遞加重之。爰審酌被告有如事實欄所載施用毒品之犯
    罪前科紀錄，此有前揭前案紀錄表可按，其素行非佳，其犯
    罪行為主要係戕害自身，並未直接積極損害他人之利益，且
    犯後坦承犯行，態度尚稱良好等一切情狀，上開協商內容尚
    無不當之處。本案復查無刑事訴訟法第455 條之4 第1 項各
    款所列情形，檢察官聲請改依協商程序而為判決，本院爰不
    經言詞辯論，於協商合意範圍內為協商判決。
四、扣案之注射針筒1 支、殘渣袋1 只，均殘餘第一級毒品海洛
    因且難以析離，有行政院衛生署管制藥品管理局管檢字第
    095000 206號檢驗成績書1 紙附卷可稽，既係本件查獲之第
    一級毒品，爰均依毒品危害防制條例第18 條 第1 項前段規
    定，沒收銷燬之。
五、應適用之法條：刑事訴訟法第273 條之1 第1 項、第455 條
    之2 第1 項、第455 條之4 第2 項、第455 條之8 、第454
    條第2 項，毒品危害防制條例第10第1 項、第18條第1 項前
    段，刑法第11條、第56條、第47條。
六、協商判決除有刑事訴訟法第455 條之4 第1 項第1 款於本訊
    問程序終結前，被告撤銷協商合意或檢察官撤回協商聲請者
    ；第2 款被告協商之意思非出於自由意志者；第4 款被告所
    犯之罪非第455 條之2 第1 項所定得以協商判決者；第6 款
    被告有其他較重之裁判上一罪之犯罪事實者；第7 款法院認
    應諭知免刑或免訴、不受理者情形之一，及違反同條第2 項
    「法院應於協商合意範圍內為判決；法院為協商判決所科之
    刑，以宣告緩刑或二年以下有期徒刑、拘役或罰金為限」之
    規定者外，不得上訴。
七、如有前述例外得上訴之情形，又不服本件判決，得自收受判
    決送達之日起10日內，向本院提出上訴書狀，上訴於第二審
    法院。
本案經檢察官嵇珮晶到庭執行職務。
中    華    民    國    95    年    3     月    23    日
                  刑事第九庭    法  官  蘇琬能
以上正本證明與原本無異。
                                書記官  江世亨
中    華    民    國    95    年    3     月    30    日
論罪科刑法條
毒品危害防制條例第10條
施用第一級毒品者，處 6 月以上 5 年以下有期徒刑。
施用第二級毒品者，處 3 年以下有期徒刑。


司法院資訊處製作；財團法人民間司法改革基金會備份。
